# THIBAUT **MESLIN**

10 rue du gué, 27120 MENILLES **↑** 0652100118 **\** 

thibaut.meslin@hotmail.com

thibaut.meslin.bts.free.fr



#### **OBJECTIF**

Je suis un étudiant de 18 ans actuellement en BTS Système Informatique aux Organisations au lycée Saint Adjutor à Vernon. Dans un stage, je cherche à acquérir de l'expérience pour mon futur métier mais aussi de m'imprégner du mode de vie d'un travailleur dans la vie active.



#### **FORMATION**

**Brevet des collèges (Mention Bien)** | Immaculée conception, Evreux 2012 – 2016

Brevet des collèges général.

**Baccalauréat (Mention Assez Bien) | Georges Dumézil, Vernon** 2016 – 2019

Baccalauréat Scientifique option Sciences de l'Ingénieur spécialité Informatique et Sciences du Numérique (option Latin).



#### **EXPERIENCE**

Stage d'observation de 3<sup>ème</sup> | Agence Régionale de Santé (ARS), Evreux JANVIER 2016 – JANVIER 2016

Affecté au pôle veille santé-environnementale (VSE) sur des missions de contrôle qualité des eaux potables, contrôle des eaux de piscines et logement indigne.

## Agent d'accueil et gestion de personnel | Direction Départementale des finances publique (DDFIP), Evreux

DECEMBRE 2019 - DECEMBRE 2019

Affecté à l'accueil de la cité administrative sur des missions d'accueil et d'orientation d'autrui, de gestion du personnel et des accès aux bâtiments.



### **COMPETENCES**

- Développement informatique (Python, C#, HTML/CSS, SQL, VBA, Office 365)
- Cyber Sécurité (Certification Cisco introduction to cybersecurity)
- Anglais niveau B2
- Espagnol niveau B2
- Gestion de projet et d'équipe (Diagramme de Gantt, Méthode agile, ...)



#### **DIVERS**

J'ai déjà effectué de nombreux voyages scolaires et/ou personnels où j'ai pratiqué l'anglais couramment pendant 5 semaines (Etats-Unis, Royaume-Uni, Italie, Grèce). Je pratique le sport à haut niveau avec le tennis classé, et en loisir de la musculation en salle et je pratique également la guitare depuis 4 ans. Je possède le permis B ce qui me permet de me déplacer et je suis engagé via des dons auprès des œuvres caritatives.